# **MATÍAS FASULINO**

CABA, Argentina • matiasfasulino@gmail.com www.linkedin.com/in/matias-eduardo-fasulino https://github.com/MatiFasu

#### **PERFIL**

Actualmente estoy cursando el cuarto año de mi carrera, donde he adquirido sólidos conocimientos en programación. Tengo experiencia usando tecnologías como java con jpa y con conocimientos de spring boot. Mi objetivo es especializarme en el desarrollo backend, sin embargo, también me encuentro abierto a la posibilidad de dedicarme al ámbito de ciencia de datos, testing o ciberseguridad.

#### **EXPERIENCIA**

## Programador Peoplesoft - Universidad de Palermo

Octubre 2024 - Actualidad

- Mi objetivo principal es resolver problemas en el backend. Actualmente trabajamos con el cliente MyUP (plataforma de la universidad), donde se procesan las solicitudes enviadas por los usuarios y el servidor proporciona las respuestas correspondientes.
- Entre mis principales responsabilidades, desarrollé procesos automatizados para optimizar y agilizar la lectura de datos, mejorando la eficiencia y reduciendo los tiempos de respuesta.
- Tecnologías utilizadas: peoplesoft, peoplecode, sql.

## **Backend Spring Boot**

Nov 2023 - Dic 2023

- Proyecto independiente: consultorio odontológico.
- Tecnologías utilizadas: java, jpa, hibernate, mysql, apache, spring boot.
- Este proyecto fue implementado aplicando sólidas prácticas de desarrollo en el backend, tales como el patrón mvc, arquitectura cliente-servidor y estructura de capas compuesta por controlador, modelo, servicio y repositorio.
- Además, se incluyó una implementación básica del frontend utilizando HTML, CSS y JavaScript para garantizar una experiencia completa para el usuario.

# **EDUCACIÓN**

# Ingeniería Informática

Abril 2021 - Actualidad

Universidad de Palermo

Título intermedio: analista universitario de sistemas. (22/23)

### Ingeniería en Sistemas de la Información

Abril 2019 - Abril 2021

Universidad Tecnológica Nacional

# INFORMACIÓN ADICIONAL

- Habilidades Técnicas: java, backend, frontend, spring boot, fastapi, sql.
- Idiomas: Inglés básico.
- Certificaciones: Spring Boot TodoCode Academy, Testing Argentina Programa.